# 哪位高人有内资企业变更为外资企业操作的CASE，可以分享一下啊

提问人：zhuyubo 时间：2011-08-08 17:56:32
内资企业变更为外资企业，相关的批复文件都有了，原有的实收资本怎样折合成新的实收资本（外币）呢，验资报告中该怎样描述，请各位帮个忙......

回答人：chenyiwei
内资企业变更为外商投资企业，相关批复和经批准的合同、章程中应当会明确变更后的注册资本的币种和原币金额的。

回答人：chenyiwei
回复 zhuyubo 的帖子
涉及企业性质改变（内资便为外资或者外资变为内资）的股权转让，是需要出具验资报告的。本版面上有网友上传过此类验资报告的实例，你可以搜索一下。